# 求助陈版：未交付已开具的应付票据

提问人：tracy02140920 时间：2013-05-22 22:06:45
陈版：
A公司因为要银行业务要求，需要开具大量应付票据，无实质性交采购易。 因此A开具应付票据，收款人为A的关联方B。将票据交由B，B贴现后将钱款打回给A。
1 ，在这种往来中，如果截止年末 12 月 31 日，A已开具票据，但尚未交付给B,是否需要入账？ 借：其他应收款，贷：应付票据？ 2 ，如果截止年末 12 月 31 日，A已交付票据给B,在现金流量表中，属于其他与经营活动相关的现金流？
谢谢！

回答人：chenyiwei
回复 tracy02140920 的帖子
1 、此时因为尚未取得融资，且对B也不成立一项债权，所以不需作该笔分录，仅需对票据作账外备查登记。
2 、由于尚未取得融资，仅仅是把票据交给B，我理解不产生现金流量。

提问人：ying0518 时间：2013-05-23 10:01:58
请教陈版，企业取得的银行已经承兑的票据已经属于一种可使用的资源，是不是符合资产的定义，在企业没有用出去之前作为表外业务是不是合理？

回答人：chenyiwei
我理解这仅仅是银行的一种承诺。在票据背书转让出去之前，尚未发生外部交易，所以不构成对任何外部第三方的现时义务和无条件收款权利。